臺灣高等法院臺中分院刑事判決
110年度上訴字第1890號
上  訴  人  
即  被  告  賴宥辰




選任辯護人  馮鉦喻律師（法扶律師）
上列上訴人因違反毒品危害防制條例案件，不服臺灣臺中地方法
院110年度訴字第1447號中華民國110年9月23日第一審判決（起
訴案號：臺灣臺中地方檢察署110年度偵字第24159號），提起上
訴，本院判決如下：
    主  文
上訴駁回。
    犯罪事實
一、乙○○與真實姓名年籍不詳、暱稱「阿義」之成年人（無證據
    證明係未成年人）均明知甲基安非他命係毒品危害防制條例
    第2條第2項第2款所規定之第二級毒品，依法不得販賣及持
    有，竟為獲取「阿義」提供之甲基安非他命供己施用，與「
    阿義」共同基於販賣第二級毒品以營利之犯意聯絡，由其於
    民國110年7月24日晚間11時許前之某時許，以不詳設備連接
    網際網路開啟「UT聊天室」網頁後，使用「執商」此一暗示
    販賣甲基安非他命之暱稱登入「中部人聊天室：聊天一房」
    ，藉此向不特定人散布販賣毒品訊息，嗣因員警於110年7月
    24日晚間11時許，執行網路巡邏發現該網路聊天室內有人使
    用「執商」此一暗示販賣甲基安非他命之暱稱，遂喬裝成購
    毒者（下稱喬裝員警）向使用該暱稱之乙○○佯稱，有意購買
    甲基安非他命並洽詢價格，復透過通訊軟體「微信」與乙○○
    談妥以新臺幣（下同）8千元交易重量一錢之甲基安非他命1
    包等交易內容，乙○○乃於翌日（25日）晚間6時許，前往臺
    中市豐原區寶山路附近某處，向「阿義」取得欲出售予喬裝
    員警之如附表編號1所示甲基安非他命1包，再於同日晚間7
    時10分許，依約攜帶該包甲基安非他命前往臺中市○○區○○路
    000號統一超商豐光門市前，坐進喬裝員警所駕駛汽車之副
    駕駛座，並交付該包甲基安非他命給喬裝員警，喬裝員警旋
    表明員警身分當場逮捕乙○○而交易未遂，並扣得該包甲基安
    非他命、乙○○所有用於上開與喬裝員警聯繫本案毒品交易事
    宜之行動電話1支（如附表編號2所示）等物品，始查悉上情
    。
二、案經彰化縣警察局彰化分局報告臺灣臺中地方檢察署檢察官
    偵查後起訴。
    理  由
壹、證據能力之說明：
一、按刑事訴訟法第159條之5第1項規定：「被告以外之人於審
    判外之陳述，雖不符前4條之規定，而經當事人於審判程序
    同意作為證據，法院審酌該言詞陳述或書面陳述作成時之情
    況，認為適當者，亦得為證據。」同條第2項規定：「當事
    人、代理人或辯護人於法院調查證據時，知有第159條第1項
    不得為證據之情形，而未於言詞辯論終結前聲明異議者，視
    為有前項之同意。」依其立法意旨，在於確認當事人對於傳
    聞證據有處分權，得放棄反對詰問權，同意或擬制同意傳聞
    證據可作為證據，屬於證據傳聞性之解除行為，如法院認為
    適當，不論該傳聞證據是否具備刑事訴訟法第159條之1至第
    159條之4所定情形，均容許作為證據，不以未具備該4條所
    定情形為前提（最高法院104年台上1879號判決意旨參照）
    。查本判決所引用下列各項以被告以外之人於審判外之陳述
    為證據方法之證據能力，業經本院於審判期日時予以提示並
    告以要旨，而檢察官、上訴人即被告（下稱被告）乙○○及辯
    護人於本院言詞辯論終結前均未聲明異議（見本院卷第91頁
    至第99頁）。本院審酌該等資料之製作、取得，尚無違法不
    當之情形，且均為證明犯罪事實存否所必要，認為以之作為
    證據應屬適當，揆諸上開規定，自均具證據能力。
二、又本判決所引用下列各項非供述證據，並無證據顯示係實施
    刑事訴訟程序之公務員違背法定程序所取得之證據，亦無顯
    有不可信之情況或不得作為證據之情形，故均具證據能力。
貳、認定犯罪事實所依憑之證據及理由： 
一、上揭犯罪事實，業據被告於警詢、偵訊、原審法院羈押訊問
    、原審及本院準備程序及審理中均坦承不諱（見偵卷第31頁
    至第41頁、第43頁至第45頁、第149頁至第152頁、聲羈卷第
    24頁至第27頁、原審卷第29頁至第30頁、第125頁、第180頁
    至第183頁、本院卷第54頁、第97頁），且有職務報告、道
    路監視器錄影畫面擷圖、行車紀錄器影像擷圖、「UT聊天室
    」對話內容翻拍照片、「微信」對話內容翻拍照片、彰化縣
    警察局彰化分局搜索扣押筆錄（含扣押物品目錄表）、交易
    之千元鈔影本、查獲現場及扣押物品照片、衛生福利部草屯
    療養院110年7月26日草療鑑字第1100700339號鑑驗書等在卷
    可稽（見偵卷第29頁、第47頁至第53頁、第57頁至第78頁、
    第81頁至第98頁、原審卷第143頁），以及如附表所示之物
    品扣案為憑，足認被告前開任意性之自白與事實相符，堪以
    採信。
二、按販賣毒品之所謂販賣行為，係行為人基於營利之目的，而
    販入或賣出毒品而言。販賣毒品者，其主觀上須有營利之意
    圖，且客觀上有販賣之行為，即足構成，至於實際上是否已
    經獲利，則非所問。即於有償讓與他人之初，係基於營利之
    意思，並著手實施，而因故無法高於購入之原價出售，最後
    不得不以原價或低於原價讓與他人時，仍屬販賣行為。必也
    始終無營利之意思，縱以原價或低於原價有償讓與他人，方
    難謂為販賣行為，而僅得以轉讓罪論處（最高法院93年度台
     上字第1651號刑事判決意旨參照）。衡以近年來毒品之濫
    用
    ，危害國民健康與社會安定日益嚴重，治安機關對於販賣或
    施用毒品之犯罪行為，無不嚴加查緝，各傳播媒體對於政府
    大力掃毒之決心亦再三報導，已使毒品不易取得且物稀價昂
    ，苟行為人於有償交付毒品之交易過程中無利可圖，縱屬至
    愚，亦無甘冒被取締移送法辦判處重刑之危險而平白從事上
    開毒品交易之理。是其販入之價格必較其出售之價格為低，
    而有從中賺取買賣價差或量差牟利之意圖及事實，應屬合理
    認定。又販賣毒品係違法行為，非可公然為之，而毒品亦無
    公定價格，係可任意分裝增減分量及純度，且每次買賣之價
    格、數量，亦隨時依雙方之關係深淺、資力、需求量、對行
    情之認知、來源是否充裕、查緝是否嚴緊、購買者被查獲時
    供述購買對象之可能風險之評估等因素，而異其標準，機動
    調整，非可一概論之。從而販賣之利得，除非經行為人詳細
    供出所販賣之毒品之進價及售價，且數量俱臻明確外，實難
    察得其交易實情，然販賣者從價差或量差中牟利，方式雖異
    ，惟其販賣行為在意圖營利則屬同一。從而，舉凡「有償交
    易」，除足以反證其確係另基於某種非圖利本意之關係外，
    通常尚難因無法查悉其精確之販入價格，作為是否高價賣出
    之比較，諉以無營利之意思而阻卻販賣犯行之追訴。經查，
    被告前揭犯罪事實欄所示交付毒品犯行，係屬約定取得
    價款之有償行為，倘非有利可圖，自無平白甘冒觸犯重罪之
    風險交付毒品之理。況被告於警訊、偵訊、原審羈押訊問及
    審理中均供稱：若本案其與喬裝員警之毒品交易成功，其可
    獲得免費從「阿義」處拿取甲基安非他命供己施用之利益等
    語（見偵卷第39頁、第150頁、聲羈卷第26頁、原審卷第30
    頁、第181頁至第182頁），足認被告就犯罪事實欄所示犯行
    ，主觀上確具有營利之意圖甚明。
三、次按刑事偵查技術上所謂之「釣魚偵查」，係指對於原已犯
    罪或具有犯罪故意之人，以設計引誘之方式，使其暴露犯罪
    事證，而加以逮捕或偵辦而言，此純屬偵查犯罪技巧之範疇
    ，並未違反憲法對於基本人權之保障，且於公共利益之維護
    有其必要性存在，故依「釣魚」方式所蒐集之證據資料，原
    則上非無證據能力。又於此情形，因毒品購買者為辦案佯稱
    購買，而將販賣者誘出以求人贓俱獲，因其無實際買受之真
    意，且在警察監視之下伺機逮捕，事實上亦不能真正完成買
    賣，則該次行為，僅能論以販賣未遂，最高法院100年度台
    上字第4498號判決意旨可資參照。經查，警方人員係因執行
    網路巡邏時，發現前揭網路聊天室內有人使用「執商」代號
    暗示毒品交易訊息，再與本案被告聯繫而得知被告從事販售
    毒品事宜，有前揭UT對話紀錄、微信對話翻拍擷圖可稽，足
    見被告原即具販毒之犯意，且持續為販毒行為，故於警方人
    員與之聯繫購買毒品事宜時，可隨即與警方人員洽談販毒事
    宜。而被告向「阿義」取得如附表編號1所示甲基安非他命
    後，擔任出面送毒、收款之角色，是被告並非員警引誘指定
    其出面送毒、收款，其與「阿義」間本具一定販毒犯意聯絡
    與行為分擔，方出面送毒品、收款，是被告參與本案販賣毒
    品之意圖，既非因員警引誘被告交易所致，則衡諸上開最高
    法院判決意旨，本案並不構成陷害教唆至明，且被告本案販
    賣毒品犯行，應係成立販賣未遂罪名。
四、綜上所述，本案事證明確，被告上開犯行洵堪認定，應予依
    法論罪科刑。　　
參、論罪及刑之加重減輕事由：
一、按毒品危害防制條例第4條第1項至第4 項所稱之「販賣」，
    其內涵著重在出售，應指銷售之行為，並非單指以營利為目
    的而購入毒品之情形，如此始符合立法本旨及法律規範之目
    的。現代刑法重視法益之保護，以其作為刑罰正當化之依據
    。由於施用毒品行為具有成癮性、傳染性及群眾性，其流毒
    深遠而難除，故毒品之散布及施用，嚴重危害國民健康及社
    會秩序，為防制毒品危害，維護國民身心健康，始制定毒品
    危害防制條例，其販賣毒品罪所要保護之法益，顯非僅為防
    免毒品買受者之個人受到危害，而係側重整體國民身心健康
    及社會秩序之維護。因此，販賣毒品罪之處罰基礎，在於行
    為人意圖營利，將持有之毒品讓與他人，使之擴散蔓延，其
    惡性表徵在散布之意涵上。行為人意圖營利而購入毒品，其
    主觀上雖認知係為銷售營利，客觀上並有購入毒品之行為，
    惟仍須對外銷售，始為販賣行為之具體實現。此之對外銷售
    ，自買賣毒品之二面關係以觀，固須藉由如通訊設備或親洽
    面談與買方聯繫交易，方能供買方看貨或與之議價，以實現
    對特定或可得特定之買方銷售；至於對不特定人或特定多數
    人行銷，進行宣傳、廣告，以招攬買主之情形（例如在網路
    上或通訊軟體「LINE」群組，發布銷售毒品之訊息以求售）
    ，因銷售毒品之型態日新月異，尤以現今網際網路發達，透
    過電子媒體或網路方式宣傳販毒之訊息，使毒品之散布更為
    迅速，依一般社會通念，其惡性已對於販賣毒品罪所要保護
    整體國民身心健康之法益，形成直接危險，固得認開始實行
    足以與販賣毒品罪構成要件之實現具有必要關聯性之行為，
    已達著手販賣階段（最高法院刑事大法庭109年度台上大字
    第4861號刑事裁定意旨參照）。查被告於警詢中陳稱略以：
    我於110年7月24日晚間11時許前某時，在UT聊天室以暱稱「
    執商」進入聊天，該暱稱是指我有甲基安非他命要賣給網路
    上不特定人的意思，我於110年7月25日晚間6時許前往臺中
    市豐原區寶山路附近向上手「阿義」拿甲基安非他命，交易
    後我再將錢交給「阿義」，「阿義」會給我一些甲基安非他
    命等語（見偵卷第37頁、第39頁），足徵被告持有如附表編
    號1所示之甲基安非他命時，即具營利意圖甚明。其於未及
    賣出之際，即為警誘捕偵查而查獲始未能得逞，揆諸上開說
    明，其與「阿義」既意圖營利而販入如附表編號1所示之第
    二級毒品，並透過網路散布販毒訊息，已屬著手為販賣第二
    級毒品行為，而達販賣未遂之程度。是核被告所為，係犯毒
    品危害防制條例第4條第2項、第6項之販賣第二級毒品未遂
    罪，被告販賣前後所持有第二級毒品之低度行為，為販賣毒
    品之高度行為所吸收，不另論罪。
二、又被告於原審審理中供稱：扣案之甲基安非他命是我跟「阿
    義」拿的，我只有先拿甲基安非他命，等我跟毒品買家拿到
    價金8千元，我才會將該販毒所得價金拿回去給「阿義」；
    我跟「阿義」算是一起販毒，當初是「阿義」建議我在網路
    聊天室使用暱稱「執商」來販毒，由我尋找毒品買家，「阿
    義」則負責提供毒品，如果有人向我表示要購買毒品，我才
    會向「阿義」拿毒品，等販毒成功後，我會將販毒所得價金
    交給「阿義」，「阿義」會提供一些甲基安非他命給我施用
    等語（見原審卷第180頁至第182頁），是依被告所述其與「
    阿義」間之甲基安非他命往來模式，堪認被告係為獲取供己
    施用之甲基安非他命，而以其負責散布販毒訊息尋找購毒者
    及與購毒者實際進行交易，而「阿義」負責提供甲基安非他
    命等分工內容，與「阿義」共同販賣甲基安非他命給他人，
    並非被告向「阿義」購買甲基安非他命後再單獨轉賣給他人
    ，故被告就本案犯行，顯與「阿義」有犯意聯絡及行為分擔
    ，應為共同正犯，爰補充如犯罪事實欄所示。
三、刑之加重減輕：　　　　
(一)被告前因違反毒品危害防制條例等案件，經原審法院以102
    年度訴字第2195號分別判處有期徒刑1年4月（共4罪）、1年
    5月、2年7月，應執行有期徒刑4年2月確定，送監執行後，
    於106年1月20日縮短刑期假釋付保護管束，然因接續執行另
    案之拘役刑，於同年2月18日出監，嗣於107年5月16日保護
    管束期滿未經撤銷，視為已執行完畢等情，有臺灣高等法院
    被告前案紀錄表在卷可按（見本院卷第57頁至第63頁）。是
    被告於上開有期徒刑執行完畢後，5年內故意再犯本案有期
    徒刑以上之罪，為累犯，本院依司法院大法官會議釋字第77
    5號解釋意旨，衡酌被告所涉前案係因入監及假釋期滿未經
    撤銷而執行完畢，本案係在前案執行完畢5年以內之中後期
    所為，以及前案與本案罪質相同，並均為故意犯罪，可見被
    告不知記取教訓，對刑罰之反應力薄弱，暨本案被告犯行分
    別符合刑法第25條第2項未遂、毒品危害防制條例第17條第2
    項偵審自白等減刑規定（詳下述）等情，認本案並無未處以
    法定最低本刑即有違罪刑相當原則之情形，縱加重最低法定
    本刑亦無過苛，故除法定刑為無期徒刑部分，依刑法第65條
    第1項規定不得加重外，其餘法定刑有期徒刑及罰金刑部分
    ，均應依刑法第47條第1項之規定，各予加重其刑。　　
(二)本案被告已著手於販賣毒品犯行，惟因喬裝員警並無實際買
    受毒品之真意，事實上亦未真正完成毒品買賣，自未生販賣
    毒品予他人之犯罪結果，當屬未遂犯，審酌本案犯罪所生危
    害較既遂為輕，爰依刑法第25條第2項規定減輕被告之刑，
    爰就無期徒刑部分減輕之；就有期徒刑、罰金刑部分，則依
    法加重其刑後，再減輕之。
(三)按犯毒品危害防制條例第4條至第8條之罪於偵查及歷次審判
    中均自白者，減輕其刑，毒品危害防制條例第17條第2項定
    有明文。又上開規定所謂歷次審判中均自白，係指歷次事實
    審審級（包括更審、再審或非常上訴後之更為審判程序），
    且於各該審級中，於法官宣示最後言詞辯論終結時，被告為
    自白之陳述而言。經查，被告就本案販賣第二級毒品未遂犯
    行，於警詢、偵訊、原審羈押訊問、原審及本院準備程序及
    審理中均坦承不諱，業如前述，自應依上開規定減輕被告之
    刑，就法定刑為無期徒刑部分，與上開依刑法第25條第2項
    減輕其刑部分，依刑法第70條規定，遞減之；另法定刑為有
    期徒刑、罰金刑部分，因同時具有加重及減輕事由，應依刑
    法第71條規定，先加後遞減其刑。
(四)又被告雖於偵查中供稱其取得如附表編號1所示之甲基安非
    他命1包之毒品來源，業如前述。惟依卷內事證，被告並未
    提供該毒品來源之真實年籍資料予檢警，且臺灣臺中地方檢
    察署檢察官迄本案判決時尚未查獲該毒品來源乙情，有臺灣
    臺中地方檢察署110年9月1日中檢謀秋110偵24159字第11090
    84200號函在卷可參（見原審卷第159頁），是本案被告尚無
    適用毒品危害防制條例第17條第1項規定減輕其刑之餘地。
(五)末按量刑固屬法院自由裁量之職權，然仍應受比例、罪刑相
    當原則等法則之拘束，並非可恣意為之，致礙及公平正義之
    維護，必須兼顧一般預防之普遍適應性與具體個案特別預防
    之妥當性，始稱相當。而刑法第59條之酌量減輕其刑，必須
    犯罪有特殊之原因，在客觀上足以引起一般人之同情，認為
    即予宣告法定低度刑期仍嫌過重者，始有其適用，至於犯罪
    後之態度等情狀，僅可為法定刑內從輕科刑之標準，不得據
    為酌量減輕之理由（最高法院51年台上字第899號判例、70 
    年度台上字第794號判決、77年度台上字第4382號判決意旨
    可參）。被告明知第二級毒品係法律嚴格禁止販賣之違禁物
    ，染毒更能令人捨身敗家，毀其一生，竟甘冒重典，而為上
    開販賣第二級毒品未遂犯行，其行為對於國人身心健康及社
    會秩序實已造成潛在之危險性，危害社會治安不可謂為不嚴
    重，被告行為之犯罪情狀難認有可憫恕之情形，而在客觀上
    足以引起一般人同情，亦無宣告法定最低度刑仍嫌過重之情
    況，至被告之犯罪情節與犯罪後態度僅得作為法定刑內從輕
    量刑之依據，但仍無解於行為時之惡性；況被告上開犯行經
    前開未遂犯或兼有偵審自白等減刑事由減輕其刑後，該販賣
    第二級毒品未遂之法定刑已大幅減輕，已難認有何情輕法重
    或情堪憫恕之情形，且該法定刑所得宣告之範圍，亦應已足
    區隔不同之行為人及犯罪類型。從而，本院認被告所犯販賣
    第二級毒品未遂犯行，依一般國民社會感情，對照其可判處
    之刑度，難認有情輕法重而有顯可憫恕之處，尚無從依照刑
    法第59條規定，酌減其刑，併此敘明。
四、沒收部分：　　　　　
(一)按查獲之第一級、第二級毒品，不問屬於犯罪行為人與否，
    均沒收銷燬之，毒品危害防制條例第18條第1項前段定有明
    文。再按依毒品危害防制條例第18條第1項規定，得諭知沒
    收並銷燬之者，以查獲之毒品及專供製造或施用毒品之器具
    為限，固不及於毒品之外包裝；惟若外包裝與沾附之毒品無
    法析離，自應將外包裝併該毒品諭知沒收並銷燬之（最高法
    院94年度台上字第6213號判決意旨參照）。經查，扣案如附
    表編號1所示被告持以販賣給喬裝員警之晶體1包，經送驗後
    檢出甲基安非他命成分等情，有衛生福利部草屯療養院110
    年7月26日草療鑑字第0000000000號鑑驗書附卷可稽，而包
    裝甲基安非他命之外包裝袋1只，與內含之甲基安非他命分
    離時，仍會有極微量之甲基安非他命殘留而難以析離，堪認
    上開外包裝袋1只與甲基安非他命具有不可析離之關係，是
    依上開說明，扣案如附表編號1所示之甲基安非他命及其外
    包裝袋1只，均應一併宣告沒收銷燬之。至鑑驗耗損之甲基
    安非他命，既已滅失不存在，自無庸併予宣告沒收銷燬，附
    此敘明。
(二)按犯毒品危害防制條例第4條之罪者，其供犯罪所用之物，
    不問屬於犯罪行為人與否，均沒收之，同條例第19條第1項
    定有明文。經查，扣案如附表編號2所示之行動電話，係被
    告所有用於本案犯行之物乙節，業據被告供陳在卷（見原審
    卷第178頁），自應依毒品危害防制條例第19條第1項規定宣
    告沒收。另本案因係員警喬裝購毒者實施合法誘捕偵查而未
    真正完成交易，被告自無獲得犯罪所得，併此敘明。　　　
肆、駁回上訴維持原判決之理由：
一、原審認被告罪證明確，適用毒品危害防制條例第4條第6項、
    第2項、第17條第2項、第18條第1項前段、第19條第1項，刑
    法第11條、第28條、第47條第1項、第25條第2項等規定，以
    行為人之責任為基礎，審酌被告明知毒品不僅戕害施用者之
    生理及心理健康，且施用者為購買毒品以解除毒癮，往往不
    惜耗費鉅資，以致散盡家財連累家人，甚或鋌而走險實施財
    產犯罪，危害社會治安，仍為一己私利，無視國家杜絕毒品
    之禁令，夥同「阿義」著手販賣甲基安非他命予他人，以求
    獲取供已施用之甲基安非他命，所為實屬不該。惟考量本案
    係員警喬裝購毒者實施合法誘捕偵查，最終未生毒品流通於
    外之結果，以及被告經查獲後始終坦承犯行之犯後態度，暨
    被告於本案犯行之角色分工，以及被告自陳高職畢業之智識
    程度、未婚、前以理貨員為業、前與叔叔同住、家庭經濟勉
    持之生活狀況等一切情狀，量處有期徒刑2年10月，且敘明
    本案沒收與不諭知沒收部分。原審顯已詳細說明其所憑之依
    據及理由，核其認事用法均無違誤，量刑亦屬妥適，應予維
    持。
二、被告及辯護人上訴意旨略以：被告販賣次數僅1次，毒品數
    量甚微，獲利非鉅，屬下游之散貨賣家，與大量散播毒品之
    大、中盤毒販相較，惡性有別，且被告並非以販賣毒品為生
    ，僅係為獲取毒品施用，衡諸司法院毒品案件量刑資訊系統
    ，於行為人資訊部分，其量刑因子勾選亦將犯罪動機作如是
    區別，可見貪圖利益與籌錢買毒，兩者在量刑上似應有所不
    同，本案又屬販賣未遂，危害性不高，可知被告犯行顯有可
    憫之處，請依刑法第59條對被告酌減其刑，給被告自新機會
    等語。　　
三、按刑事審判旨在實現刑罰權之分配的正義，故法院對有罪被
    告之科刑，應符合罪刑相當之原則，使輕重得宜，罰當其罪
    ，以契合社會之法律感情，此所以刑法第57條明定科刑時應
    審酌一切情狀，尤應注意該條所列10款事項以為科刑輕重之
    標準，俾使法院就個案之量刑，能斟酌至當。而量刑輕重係
    屬事實審法院得依職權自由裁量之事項，苟已斟酌刑法第57
    條各款所列情狀而未逾越法定刑度，不得遽指為違法（最高
    法院72年度台上字第6696號判例要旨參照）。本件被告並不
    符合刑法第59條減輕其刑之情形，業經本院論述如前，是被
    告與辯護人此部分上訴意旨，難認有據；又原判決理由已具
    體斟酌注意適用刑法第57條之規定，就量刑刑度詳為審酌，
    未逾越法定刑度，復未濫用自由裁量之權限，且無輕重失衡
    之情形，況司法院量刑資訊系統部分，除理論上核屬實然之
    統計，並非應然之指引外，個案有其應考量之具體狀況，狀
    況不同，即不能相同對待，核屬理之當然，是被告及辯護人
    上訴主張原判決量刑過重，係對原判決量刑職權之適法行使
    任意指摘，尚屬無據。綜上，被告與辯護人之上訴均核無理
    由，應予駁回。
據上論斷，應依刑事訴訟法第368條，判決如主文。
本案經檢察官洪佳業提起公訴，檢察官甲○○到庭執行職務。
中　　華　　民　　國　　110 　年　　12　　月　　30　　日
            刑事第六庭　  審判長法　官　許  冰  芬
                                法　官　鍾  貴  堯
                                法　官　劉  柏  駿
以上正本證明與原本無異。
如不服本判決應於收受送達後二十日內向本院提出上訴書狀，其
未敘述上訴之理由者並得於提起上訴後二十日內向本院補提理由
書（均須按他造當事人之人數附繕本）「切勿逕送上級法院」。
因疫情而遲誤不變期間，得向法院聲請回復原狀。

                                書記官  林  巧  玲 
　　　　　　　　　　　　　　　　
中　　華　　民　　國　　110 　年　　12　　月　　30　　日
附錄本案論罪科刑法條：
毒品危害防制條例第4條
製造、運輸、販賣第一級毒品者，處死刑或無期徒刑；處無期徒
刑者，得併科新臺幣3千萬元以下罰金。
製造、運輸、販賣第二級毒品者，處無期徒刑或10年以上有期徒
刑，得併科新臺幣1千5百萬元以下罰金。
製造、運輸、販賣第三級毒品者，處7年以上有期徒刑，得併科
新臺幣1千萬元以下罰金。
製造、運輸、販賣第四級毒品者，處5年以上12年以下有期徒刑
，得併科新臺幣5百萬元以下罰金。
製造、運輸、販賣專供製造或施用毒品之器具者，處1年以上7年
以下有期徒刑，得併科新臺幣1百50萬元以下罰金。
前五項之未遂犯罰之。
附表：
編號 扣案物品 1 甲基安非他命（晶體）1包 送驗淨重3.0794公克、驗餘淨重：3.0598公克 2 小米廠牌行動電話1支 IMEI：000000000000000、000000000000000號 （含門號：0000000000號SIM卡1張）